臺灣臺北地方法院交通事件裁定　　　　 96年度交聲字第238號
　　原處分機關　交通部公路總局臺北區監理所
　　異　議　人
　　即受處分人　甲○○
上列受處分人因違反道路交通管理處罰條例案件，對於交通部公
路總局台北區監理所於中華民國96年2月9日所為之處分（原處分
案號：北監自裁字裁40-1AC434866號），聲明異議，本院裁定如
下：
    主  文
異議駁回。
    理  由
一、按汽車駕駛人在道路收費停車處所停車，未依規定繳費，主
    管機關應書面通知駕駛人於7日內補繳，並收取必要之工本
    費用，逾期再不繳納，處新台幣（下同）300元罰鍰，道路
    交通管理處罰條例第56條第2項定有明文。
二、本件異議人即受處分人甲○○於民國95年9月6日將其所有車
    牌號碼6296-EJ號自用小客貨車，停放於台北市○○路○段
    道路收費停車處，經台北市停車管理處催繳，且受處分人於
    95年10月5日簽收，仍不依規定於95年10月12日前繳費，台
    北市停車管理處乃依道路交通管理處罰條例第56條第2項處
    罰鍰300元整，受處分人向原處分機關提出申訴，經原處分
    機關函請舉發單位調查結果，仍認受處分人確有上開違規事
    實，原處分機關乃依上揭道路交通管理處罰條例第56條第2
    項及違反道路交通管理事件統一裁罰基準表之規定裁處受處
    分人罰鍰300元。
三、聲明異議意旨略以：異議人甲○○所有6296-EJ號自用小客
    貨車，確有於95年9月6日在台北市○○路○段路邊停車格內
    停車，但未收到停車繳費單云云。
四、經查：訊之受處分人固不否認有於上述時、地將車號6296-
    EJ號自用小客貨車停放在道路收費停車處之事實，惟辯稱：
    「當天晚上下大雨，開單小姐或是先生沒有用塑膠袋，我上
    車時我也發覺好像有個東西，我走阿走，單子掉了，雨刷刷
    掉了，我有申訴，我知道那天我有停車，他給我停車單，沒
    有夾塑膠封套，我申訴理由，就是未繳罰單，就要重罰，因
    為我沒有單子，我申訴理由是我願意繳停車單的錢，不要處
    罰。」等語，但本件舉發單位業於95年10月5日送達催繳通
    知單，並為受處分人所簽收，此有台北市停車管理處送達證
    書影本一紙在卷足憑，是以主管機關即舉發單位已完成書面
    通知受處分人繳納及補繳停車費程序，受處分人實難以遺失
    停車繳費單為由而主張得予免罰。本件事證已臻明確，受處
    分人之違規行為堪已認定，綜上所述，本件受處分人確有上
    述在道路收費停車處所停車未依規定繳費之違規行為，原處
    分機關依上揭道路交通管理處罰條例第56條第2項及違反道
    路交通管理事件統一裁罰基準表之規定裁處受處分人罰鍰
    300元，核無違誤，本件聲明異議為無理由，應予駁回。
五、據上論斷，應依道路交通案件處理辦法第19條，裁定如主文
    。
中　　華　　民　　國　　96　　年　　4 　　月　　25　　日
       　　 台灣台地方法院交通法庭    法　官　蘇嘉豐
以上正本證明與原本無異。
如不服本裁定，應於裁定送達後5日內，向本院提出抗告狀。
                            　　　    書記官　蘇靜紅
中　　華　　民　　國　　96　　年　　4 　　月　　25　　日
